臺灣高雄地方法院刑事判決　　　　　　100年度審易字第526號
公　訴　人　臺灣高雄地方法院檢察署檢察官
被　　　告　孫健庭
上列被告因竊盜案件，經檢察官提起公訴（100 年度偵字第335
、2618號），嗣因被告就被訴事實為有罪陳述，經本院告以簡式
審判程序之旨，並聽取當事人之意見後，裁定依簡式審判程序審
理，判決如下：
    主  文
孫健庭犯竊盜罪，共貳罪，均累犯，各處有期徒刑柒月。應執行
有期徒刑壹年壹月。
    事  實
一、孫健庭前於民國93年間因妨害風化案件，經臺灣高等法院高
    雄分院（下稱高雄高分院）以95年度上訴字第566 號判處有
    期徒刑1 年，經最高法院以95年度台上字第4970號駁回上訴
    確定，並經高雄高分院以96年度聲減字第65號裁定減刑為有
    期徒刑6 月，因前所執行之刑期已逾減刑後之刑期，無庸再
    為執行，視為於中華民國九十六年罪犯減刑條例施行之日即
    96年7 月16日執行完畢。詎其猶不知悔改，竟欠缺生活費用
    ，即意圖為自己不法之所有，基於竊盜之犯意，分別為下列
    行為：
  (一)於99年4 月23日凌晨1 時30分許，騎乘其母親林麗俐所有車
    號YYL-550 號普通輕型機車，行經高雄市○○區○○街與永
    吉街街口時，見塗雅芳所有之車號ZDM-188 號普通輕型機車
    停放該處，機車之菜籃內置有手提袋1 個（內有短袖上衣3
    件，價值新臺幣【下同】1,600 元，及內衣褲6 套，價值3,
    000 元），且四下無人，即徒手竊取上開機車菜籃內之手提
    袋，得手後旋即騎乘機車逃逸。嗣經檢視該手提袋內並無其
    他財物，即將該手提袋連同衣物隨意丟棄。
  (二)於99年9 月27日下午5 時40分許，在高雄市鹽埕區○○○路
    2 號蔡承洋所經營之「城市花園咖啡店」前，見店內吧檯上
    放置小費箱1 個（內有小費約2,000 元），即趁店員葉宗欣
    製作餐點未注意之際，徒手竊取該小費箱得逞後旋即離去，
    將竊得贓款花費用罄，小費箱則隨意丟棄於廁所內。嗣經塗
    雅芳、葉宗欣發現上開物品失竊，報警處理，經警方調閱監
    視器錄影畫面，循線追查，始悉上情。
二、案經塗雅芳、蔡承洋訴由高雄市政府警察局三民第一分局、
    高雄市政府警察局鹽埕分局移送臺灣高雄地方法院檢察署檢
    察官偵查起訴。
    理  由
一、本件被告孫健庭所犯均係死刑、無期徒刑、最輕本刑為3 年
    以上有期徒刑以外之罪，其於準備程序中就被訴事實為有罪
    之陳述，經法官告知簡式審判程序之旨，並聽取公訴人及被
    告之意見後，裁定進行簡式審判程序，合先敘明。
二、上揭犯罪事實業據被告坦承不諱，核與證人即被害人塗雅芳
    、「城市花園咖啡店」負責人蔡承洋、店員葉宗欣、證人即
    證人即被告堂姐孫碧香、被告胞姐孫嘉伶於警詢時之證述相
    符（見警一卷4 至13頁、警二卷第4 至7 頁），並有99年4
    月23日監視器畫面翻拍照片12張、99年9 月27日監視器畫面
    翻拍照片7 張在卷可稽（見警一卷第19至23頁、警二卷第9
    至12頁），足見被告之任意性自白均與事實相符，得為認定
    被告犯罪之依據。從而，本件事證明確，被告上開竊盜犯行
    均堪以認定，應依法論科。
三、核被告所為，均係犯刑法第320 條第1 項之普通竊盜罪。被
    告先後二次犯行，犯意各別，行為互殊，應予分論併罰。又
    被告有如事實欄所載受有期徒刑執行完畢之事實，有臺灣高
    等法院被告前案紀錄表1 份在卷可憑，其受徒刑執行完畢，
    5 年以內故意再犯此二件有期徒刑以上之罪，均為累犯，應
    各依刑法第47條第1 項規定，加重其刑。爰審酌被告前有多
    次竊盜前科，先後經本院以99年度審簡字第2826號、99年度
    簡字第1764號、99年度簡字第2351號分別判處有期徒刑4 月
    、4 月、5 月確定，即以99年度審易字第4717號判處有期徒
    刑6 月，共4 罪，應執行有期徒刑1 年8 月確定，有上開臺
    灣高等法院被告前案紀錄表可參，素行不佳，竟猶不知悔改
    ，不思以正當途逕賺取生活所需，因缺錢花用即任意竊取他
    人物品，侵害他人財產法益，使被害人塗雅芳、蔡承洋分別
    受有4,600 元、2,000 元之損害，顯見毫無警惕、悔改之意
    ，其價值觀念偏差，破壞社會治安，又未賠償被害人所受之
    損害，行為實有不該，本應嚴懲，惟念及被告於本院審理時
    尚能坦承犯行，並考量本件犯罪情節、所竊取財物之價值尚
    非甚鉅、其犯罪之動機、目的、手段、所生危害，及其自稱
    家庭經濟狀況勉持、高中畢業、執行之前為飯店服務生、月
    薪45,000元至47,000元，因缺錢施用毒品而行竊等一切情狀
    （見警二卷第1 頁調查筆錄受詢問人欄、本院卷第33頁），
    分別量處如主文所示之刑，並定其應執行之刑，以示懲儆。
據上論斷，應依刑事訴訟法第299 條第1 項前段、第273 條之1
第1 項，刑法第320 條第1 項、第47條第1 項、第51條第5 款，
刑法施行法第1 條之1 第1 項、第2 項前段，判決如主文。
中    華    民    國    100   年     3    月    17    日
                      刑事第十庭      法  官  周佳佩
以上正本證明與原本無異。
如不服本判決應於收受判決後10日內向本院提出上訴書狀，並應
敘述具體理由。其未敘述上訴理由者，應於上訴期間屆滿後20日
內向本院補提理由書（均須按他造當事人之人數附繕本) 「切勿
逕送上級法院」。
中    華    民    國    100   年     3    月    17    日
                                       書記官  李承悌
附錄本案論罪科刑法條：
刑法第320 條第1 項
意圖為自己或第三人不法之所有，而竊取他人之動產者，為竊盜
罪，處5 年以下有期徒刑、拘役或5 百元以下罰金。